臺灣桃園地方法院刑事裁定
111年度聲字第2682號
聲  請  人
即  被  告  林枷緯



指定辯護人  本院公設辯護人王暐凱  
上列被告因公共危險案件，經檢察官提起公訴（111年度訴字第8
87號），聲請人即被告聲請具保停止羈押，本院裁定如下：
    主  文
聲請駁回。
    理  由
一、聲請意旨略以：聲請人即被告林枷暐已坦承犯行，雖尚未與
    被害人姜尚均和解，但聲請人保證不會再做出相同行為讓家
    人操心，也不會逃避審判，聲請人家庭屬中低收入戶，聲請
    人是最主要的經濟來源，請法院體諒聲請人家中經濟狀況，
    讓聲請人以其他方式代替羈押，聲請人可以回家幫忙，賺點
    錢留給家裡等語。
二、按被告及得為其輔佐之人或辯護人，得隨時具保，向法院聲
    請停止羈押，刑事訴訟法第110條第1項定有明文。次按羈押
    之目的，在於確保刑事偵查、審判程序之完成及刑事執行之
    保全。被告究竟有無刑事訴訟法第101條、第101條之1所規
    定之羈押要件、應否羈押，以及羈押後其羈押原因是否仍然
    存在、有無繼續羈押之必要，承審法院本得斟酌訴訟進行程
    度及其他一切情形而為認定，故受羈押之被告除確有刑事訴
    訟法第114條所列各款情形之一，經具保聲請停止羈押不得
    駁回外，如以其他原因聲請具保停止羈押，其准許與否，承
    審法院本有自由裁量之職權，苟無濫用其權限之情形，即不
    得任意指為違法（最高法院109年度台抗字第1852號裁定意
    旨參照）。
三、聲請人因公共危險案件，偵查中經本院認其涉犯最輕本刑為
    5年以上有期徒刑之罪犯罪嫌疑重大，有相當理由認為有逃
    亡之虞且有羈押之必要，裁定自民國111年6月30日起羈押2
    月。嗣經檢察官提起公訴，本院受命法官於111年7月19日訊
    問後，認有相當理由認為聲請人有逃亡及反覆實施之虞且有
    羈押之必要，裁定自111年7月19日起羈押3月等情，有本院
    相關卷證可佐。
四、聲請人本案涉犯刑法第173條第3項、第1項之放火燒燬現供
    人使用建築物未遂罪，此據被告坦承不諱，且有起訴書所載
    卷內事證可佐，足認聲請人涉犯上開之罪嫌疑重大，又上開
    之罪刑度非輕，聲請人可能面臨之刑責相當重，酌以聲請人
    犯後離開現場經警拘提到案，本院認為仍有相當理由可認聲
    請人有逃亡之虞，又聲請人自陳本案起因係被害人與聲請人
    同居人約會故憤而縱火（見本院訴卷第40頁），然案發時間
    迄今不滿3月，難保聲請人不會再思及此事而為相同縱火行
    為，仍有相當理由認聲請人有反覆實施之虞，經審酌聲請人
    本案涉嫌之犯罪情節、可負擔之具保金額，權衡國家刑事司
    法權之有效行使、社會秩序及公共利益、聲請人人身自由之
    私益及防禦權受限制之程度等情狀，認以目前訴訟進行之程
    度，如不羈押聲請人，顯難進行後續之審判及預防聲請人再
    犯而有羈押之必要。
五、聲請人雖主張其已坦承犯行且誠心悔悟，要回家賺錢等語，
    惟與聲請人上開羈押之理由無關，且不足以具保停止羈押之
    方式使前開羈押原因消滅。此外，本件復查無刑事訴訟法第
    114條各款所定不得駁回具保停止羈押聲請之事由，是本件
    聲請為無理由，應予駁回。
六、依刑事訴訟法第220條，裁定如主文。
中　　華　　民　　國　　111 　年　　9 　　月　　7 　　日
                  事第十五庭  審判長法  官  林龍輝
                                    法  官  郭于嘉
                                    法  官  林岷奭
以上正本證明與原本無異。
如不服本裁定，應於裁定送達後5 日內向本院提出抗告狀。
　　　　　　　　　　　　　　     　 書記官　林慈思　　　
中　　華　　民　　國　　111 　年　　9 　　月　　7 　　日